臺灣花蓮地方法院刑事判決
110年度訴字第88號
公  訴  人  臺灣花蓮地方檢察署檢察官
被      告  俞亦倫


上列被告因違反兒童及少年性剝削防制條例等案件，經檢察官提
起公訴（109年度少連偵字第60號、109年度偵字第3524號、110
年度偵緝字第12號），本院合議庭裁定由受命法官獨任依簡式審
判程序審理，判決如下：
    主  文
甲○○犯如附表一各編號「主文」欄所示之罪，各處如附表一各編
號「主文」欄所示之刑。就附表一編號2、4所示之罪，應執行有
期徒刑壹年拾月。
未扣案之iPhone6行動電話壹支沒收，於全部或一部不能沒收或
不宜執行沒收時，追徵其價額。附表二所示之電子訊號均沒收。
    犯罪事實及理由
一、被告甲○○所犯非死刑、無期徒刑、最輕本刑為3年以上有期
    徒刑之罪或高等法院管轄第一審案件，其於準備程序進行中
    ，先就被訴事實為有罪之陳述，經告知簡式審判程序之旨，
    並聽取當事人之意見後，本院裁定進行簡式審判程序，又依
    刑事訴訟法第273條之2規定，簡式審判程序之證據調查，不
    受同法第159條第1項、第161條之2、第161條之3、第163條
    之1及第164條至第170條規定之限制。再依同法第310條之2
    準用同法第454條之規定，判決書得以簡略方式為之，合先
    敘明。
二、本案犯罪事實、證據及應適用法條，除補充以下部分外，均
    引用檢察官起訴書犯罪事實一、三部分證據及法條之記載(
    如附件)：
　㈠證據部分補充「被告於本院準備程序之自白、調解筆錄、告
    訴人乙○○於警詢及偵查之陳述」。
　㈡將起訴書第8頁三、第5至6行「就犯罪事實欄三(一)部分…電
    子訊號罪嫌」補充為「按兒童及少年性剝削防制條例第36條
    第1項之罪，將『拍攝』與『製造』並列，就製造並未限定其方
    式，當不以他製為必要，更與是否大量製造無關。是以，只
    須所製之圖畫等物品，係顯示該未滿18歲之被害人本人為性
    交或猥褻行為之圖、像等內容者，即足當之。而自行拍攝照
    片或影片，係屬創造照片或影片之行為，應在該條項所稱『
    製造』之範疇內。是就犯罪事實欄三(一)部分，係犯兒童及
    少年性剝削防制條例第36條第1項之製造少年為猥褻行為之
    電子訊號罪嫌」。
　㈢於起訴書第8頁三、第11行「電子訊號罪嫌」後補充「又兒童
    及少年性剝削防制條例第38條第1項為刑法第235條之特別法
    ，為法規競合，基於特別法優於普通法之原則，自毋庸再論
    以刑法第235條之散布猥褻影像物品罪」。
　㈣至同案被告丙○○涉犯頂替罪部分(即起訴書犯罪事實二），因
    被告前經通緝，故本院先行審結被告丙○○部分，附此敘明。
三、爰審酌被告為替友人出氣，即與少年陳○○、邱○○共同毀損告
    訴人乙○○之車輛，致生損害於告訴人乙○○；又明知告訴人即
    代號BG000Z000000000號少女(下稱A女)年紀尚幼，心智發育
    尚未健全，卻為一逞私慾，製造A女猥褻行為之數位照片，
    後僅因A女未與被告聯繫，被告即向A女恫稱欲對外散布A女
    裸露身體之數位照片，致A女心生畏懼，嗣被告見A女仍未回
    應，即將A女裸露胸部及生殖器之數位照片傳送至臉書群組
    ，其所為影響A女之身心健康與人格健全發展甚鉅，實應予
    非難；復考量被告坦承犯行，已與A女、A女之母調解成立，
    並願賠償A女新臺幣(下同)3萬元之犯後態度，兼衡被告犯罪
    之動機、目的、手段，及其自述國中畢業之智識程度，未婚
    ，無子女，需扶養舅舅，服務業，月收入約3萬元，因其三
    弟砍死二弟，目前仍有10幾萬負債之家庭生活狀況（見本院
    卷第342頁）等一切情狀，分別量處如附表一各編號所示之
    刑，就得易科罰金部分（附表一編號1、3）併諭知易科罰金
    之折算標準。復審酌被告所犯如附表一編號2、4所示之罪行
    為罪質、非難重複性程度等一切情狀，定其應執行刑如主文
    所示。
四、沒收部分
  ㈠未扣案之iPhone6行動電話1支，為被告所有，且係供被告犯
    本案犯罪事實三(一)、(三)所用之物，業據被告供陳明確（
    見109年度少連偵字第60號卷第251頁、本院卷第331頁），
    雖未扣案，仍應依刑法第38條第2項前段、第4項規定，宣告
    沒收，於全部或一部不能沒收或不宜執行沒收時，追徵其價
    額。
　㈡按兒童及少年性剝削防制條例第36條第1項至第4項之物品，
    不問屬於犯罪行為人與否，沒收之，同條例第36條第6項定
    有明文。查，被告就犯罪事實三(一)所為製造如附表二所示
    A女為猥褻行為之電子訊號，無證據證明該電子訊號業已滅
    失，不問屬於被告與否，應依兒童及少年性剝削防制條例第
    36條第6項規定宣告沒收。
　㈢又散布少年為猥褻行為之電子訊號，不問屬於犯罪行為人與
    否，沒收之，兒少性剝削防制條例第38條第3項亦定有明文
    。查，被告就犯罪事實三(三)所為以網際網路上傳如附表二
    所示A女為猥褻行為之電子訊號至臉書群組，亦無證據證明
    該等電子訊號業已滅失，不問屬於被告與否，應依同條例第
    38條第3項規定宣告沒收。　
　㈣至犯罪事實一部分，少年陳○○、邱○○持木棍、鋁棒敲擊告訴
    人乙○○車輛，上開木棍、鋁棒均非被告所有且未扣案，業據
    被告於本院審理時供述明確（見本院卷第331頁），爰不予
    宣告沒收，附此敘明。　
據上論斷，應依刑事訴訟法第273條之1第1項、第299條第1項前
段、第310條之2、第454條第2項，判決如主文。
本案經檢察官曹志恒提起公訴，檢察官蕭百麟到庭執行職務。
中　　華　　民　　國　　111 　年　　9 　　月　　23　　日
　　　　　　　　　刑事第五庭  法　官　  施孟弦
以上正本證明與原本無異。
如不服本判決應於收受送達後20日內向本院提出上訴書狀，並應
敘述具體理由。其未敘述上訴理由者，應於上訴期間屆滿後20日
內向本院補提理由書(均須按他造當事人之人數附繕本)「切勿逕
送上級法院」。告訴人或被害人如對於本判決不服者，應具備理
由請求檢察官上訴，其上訴期間之計算係以檢察官收受判決正本
之日期為準。
因疫情而遲誤不變期間，得向法院聲請回復原狀。
中　　華　　民　　國　　111 　年　　9 　　月　　27　　日

                              書記官    張瑋庭
附錄本案論罪科刑法條全文：
刑法第305條
以加害生命、身體、自由、名譽、財產之事恐嚇他人，致生危害
於安全者，處二年以下有期徒刑、拘役或九千元以下罰金。
刑法第354條
毀棄、損壞前二條以外之他人之物或致令不堪用，足以生損害於
公眾或他人者，處二年以下有期徒刑、拘役或一萬五千元以下罰
金。
兒童及少年性剝削防制條例第36條
拍攝、製造兒童或少年為性交或猥褻行為之圖畫、照片、影片、
影帶、光碟、電子訊號或其他物品，處一年以上七年以下有期徒
刑，得併科新臺幣一百萬元以下罰金。
招募、引誘、容留、媒介、協助或以他法，使兒童或少年被拍攝
、製造性交或猥褻行為之圖畫、照片、影片、影帶、光碟、電子
訊號或其他物品，處三年以上七年以下有期徒刑，得併科新臺幣
三百萬元以下罰金。
以強暴、脅迫、藥劑、詐術、催眠術或其他違反本人意願之方法
，使兒童或少年被拍攝、製造性交或猥褻行為之圖畫、照片、影
片、影帶、光碟、電子訊號或其他物品者，處七年以上有期徒刑
，得併科新臺幣五百萬元以下罰金。
意圖營利犯前三項之罪者，依各該條項之規定，加重其刑至二分
之一。
前四項之未遂犯罰之。
第一項至第四項之物品，不問屬於犯罪行為人與否，沒收之。
兒童及少年性剝削防制條例第38條
散布、播送或販賣兒童或少年為性交、猥褻行為之圖畫、照片、
影片、影帶、光碟、電子訊號或其他物品，或公然陳列，或以他
法供人觀覽、聽聞者，處三年以下有期徒刑，得併科新臺幣五百
萬元以下罰金。
意圖散布、播送、販賣或公然陳列而持有前項物品者，處二年以
下有期徒刑，得併科新臺幣二百萬元以下罰金。
查獲之前二項物品，不問屬於犯罪行為人與否，沒收之。
附表一：
編號 　　犯罪事實 　　　　　　　主　　　文 1 起訴書犯罪事實一 甲○○成年人與少年共同犯毀損他人物品罪，處拘役伍拾伍日，如易科罰金，以新臺幣壹仟元折算壹日。 2 起訴書犯罪事實三（一） 甲○○犯製造少年為猥褻行為之電子訊號罪，處有期徒刑壹年貳月。未扣案之iPhone6行動電話壹支沒收，於全部或一部不能沒收或不宜執行沒收時，追徵其價額。附表二所示之電子訊號沒收。 3 起訴書犯罪事實三（二） 甲○○成年人故意對少年犯恐嚇危害安全罪，處有期徒刑參月，如易科罰金，以新臺幣壹仟元折算壹日。 4 起訴書犯罪事實三（三） 甲○○犯散布少年為猥褻行為之電子訊號罪，處有期徒刑壹年。未扣案之iPhone6行動電話壹支沒收，於全部或一部不能沒收或不宜執行沒收時，追徵其價額。附表二所示之電子訊號沒收。 
附表二：
編號 照片內容 照片出處 1 A女裸露胸部、生殖器之照片共10張 「新竹縣政府警察局刑案資料彌封袋」第23頁 2 A女裸露胸部、生殖器之照片共4張 「新竹縣政府警察局刑案資料彌封袋」第25頁 3 A女裸露胸部、生殖器之照片共4張 「新竹縣政府警察局刑案資料彌封袋」第43頁